臺灣板橋地方法院刑事判決　　　　　　 96年度交易字第240號
公　訴　人　臺灣板橋地方法院檢察署檢察官
被　　　告　甲○○
　　　　　　乙○○
　　　　　　　　　　（現於臺灣臺北看守所羈押中）
上列被告等因過失傷害案件，經檢察官提起公訴（96年度偵字第
7366號），被告等於本院準備程序進行中，就被訴犯罪事實為有
罪之陳述，本院告知簡式審判程序之旨，並聽取被告等與公訴人
之意見後，經本院裁定行簡式審判程序審理後，判決如下：
    主  文
甲○○因過失傷害人，處拘役參拾日，如易科罰金，以新臺幣壹
仟元折算壹日，減為拘役拾伍日，如易科罰金，以新臺幣壹仟元
折算壹日。
乙○○因過失傷害人，處拘役伍拾捌日，如易科罰金，以新臺幣
壹仟元折算壹日，減為拘役貳拾玖日，如易科罰金，以新臺幣壹
仟元折算壹日。
    事  實
一、甲○○於民國95年11月13日上午11時20分許，駕駛車號4973
    -QA 號自用小客車並搭載友人乙○○（起訴書誤載為高瑞祥
    ，以下同），沿臺北縣三重市○○○路往重新路方向行駛，
    途經臺北縣三重市○○○路10號前，於等停前方路口紅燈號
    誌之際，因乙○○欲下車至該址郵局投遞信件，甲○○原應
    注意臨時停車時，應依車輛順行方向緊靠道路右側，且其右
    側前後輪胎外側距離緣石或路面邊緣不得逾60公分，而乙○○原應注意臨時停車而開啟車門時，應注意其他車輛，並讓
    其先行，且依當時天候晴、日間有自然光線，路面鋪設柏油
    、乾燥且無缺陷，道路無障礙物，且視距良好，並無不能注
    意之情事，渠等竟疏未注意及此，甲○○任意在車道近中央
    處（其右側前後輪胎外側距離路面邊緣逾80公分）臨時停車
    後，高瑞祥隨即貿然開啟右前車門，適有丙○○騎乘車號
    QS3-373 號輕型機車後方搭載丁○○亦沿臺北縣三重市○○○路往重新路方向行駛，途經同地點，因煞車閃避不及而撞
    擊開啟中之該小客車右前車門，致丙○○、丁○○人車倒地
    ，使丙○○受有左臉頰撕裂傷5.5 公分、右膝擦傷等傷害，
    及使丁○○受有右膝鈍挫傷之傷害，嗣經甲○○打電話報警
    處理，而甲○○、乙○○均於職司偵查犯罪之檢警人員知悉
    其為肇事人之前，向到場處理之員警坦承肇事而接受裁判。
二、案經丙○○、丁○○訴由臺北縣政府警察局三重分局報告臺
    灣板橋地方法院檢察署檢察官偵查起訴。
    理  由
壹、程序方面：本件被告甲○○、乙○○所犯係死刑、無期徒刑
    、最輕本刑3 年以上有期徒刑以外之罪，其於準備程序就前
    揭被訴事實為有罪之陳述，經法官告知簡式審判程序之旨，
    並聽取其與公訴人之意見後，本院認無不得或不宜改依簡式
    審判程序進行之處，爰依刑事訴訟法第273 條之1 第1 項、
    第284 條之1 之規定，由本院裁定本件行簡式審判程序，合
    先敘明。
貳、實體方面：
一、查被告甲○○於上開時間，駕駛車號4973 -QA號自用小客車
    並搭載被告乙○○，沿臺北縣三重市○○○路往重新路方向
    行駛，途經臺北縣三重市○○○路10號前，於等停前方路口
    紅燈號誌之際，因被告乙○○欲下車至該址郵局投遞信件，
    被告乙○○貿然於車道上開啟右前車門，適有告訴人丙○○
    騎乘車號QS3-373 號輕型機車後方搭載告訴人丁○○沿臺北
    縣三重市○○○路往重新路方向行駛，途經同地點，因煞車
    閃避不及而撞擊開啟中之該小客車右前車門，致告訴人丙○○、丁○○人車倒地，並分別受有前揭傷勢之事實，業據被
    告甲○○、乙○○於本院訊問時自白不諱，核與告訴人丙○○於警詢時指訴及告訴人丁○○於警詢及偵訊時指訴之情節
    相符，並有診斷證明書2 紙、道路交通事故現場圖、道路交
    通事故調查報告表(一)、(二)各1 份、現場照片10張（詳見偵查
    卷第8 、9 、26至28、33至37頁）在卷可稽。故被告等之自
    白核與事實相符，應堪予採信。是上開事實，堪以認定屬實
    。又按臨時停車時，應依車輛順行方向緊靠道路右側，但單
    行道應緊靠路邊停車，其右側前後輪胎外側距離緣石或路面
    邊緣不得逾六十公分；及汽車臨時停車，開啟車門時，應注
    意其他車輛，並讓其先行，道路交通安全規則第111 條第2
    項及第112 條第3 項分別定有明文，而被告甲○○領有適當
    駕駛執照，對此自應知之甚詳，且被告乙○○於車道上開啟
    車門，自應注意上開規定，而依當時天候晴、日間有自然光
    線，路面鋪設柏油、乾燥且無缺陷，道路無障礙物，且視距
    良好，並無不能注意之情事，此有前揭道路交通事故調查報
    告表可參，詎渠等疏未注意緊靠路面邊緣停車、開啟車門應
    注意其他車輛，以致肇事，其有過失甚明。又告訴人等因此
    受有前揭傷勢，足認與被告等之過失間均有相當因果關係。
    故本件事證已臻明確，被告等之犯行洵堪認定，均應予依法
    論科。
二、論罪科刑部分：
(一)、核被告甲○○、乙○○所為，各係犯刑法第284 條第1 項前
    段之過失傷害罪。又查被告甲○○、乙○○均於職司偵查犯
    罪之檢警人員知悉其為肇事人之前，向到場處理之員警坦承
    肇事而接受裁判乙節，業據被告甲○○、乙○○工程在卷，
    並有臺北縣政府警察局三重分局道路交通事故肇事人自首情
    形紀錄表1 紙（詳見偵查卷第40頁）在卷可證，各依刑法第
    62 條 前段之規定，減輕其刑。
(二)、爰審酌被告甲○○並無前科，而被告高瑞祥前於93年間因施
    用毒品案件，經法院判處有期徒刑9 月、4 月，並定應執行
    有期徒刑1 年確定，嗣於94年8 月5 日因縮短刑期執行完畢
    出監在案，此有臺灣高等法院被告前案紀錄表2 份在卷供參
    ，是被告甲○○之素行尚可，而被告乙○○雖不構成累犯，
    但其素行非佳，且本件肇事主因為被告高瑞祥未注意後方來
    車而開啟車門，而被告甲○○未注意臨時停車之情事，及渠
    等迄今尚未與告訴人等和解，僅由被告甲○○賠償告訴人等
    第一次就醫時之醫藥費約新臺幣5 千餘元，而被告乙○○仍
    未賠償告訴人等所受之損失等情，業據被告等供承明確，核
    與告訴人等指訴之情事相符，惟兼衡告訴人所受之傷勢及被
    告等犯後坦承犯行之態度等一切情狀，分別量處如主文所示
    之刑，並均諭知易科罰金之折算標準，以資懲儆。
(三)、末查被告等本件過失傷害之犯罪時間為96年4 月24日以前，
    合於中華民國96年罪犯減刑條例第2 條第1 項第3 款之減刑
    條件，各應減其宣告刑二分之一，如主文所示。
據上論斷，應依刑事訴訟法第273 條之1 第1 項、第299 條第1
項前段，刑法第284 條第1 項前段、第62條前段、第41條第1 項
前段，中華民國96年罪犯減刑條例第2 條第1 項第3 款、第7 條
，判決如主文。
本案經檢察官彭聖斐到庭執行職務。
中　　華　　民　　國　　96　　年　  9　　月　　29　　日
　　　　　　　　　交通法庭法　官  饒金鳳
以上正本證明與原本無異。
如不服本判決，應於判決送達後10日內，向本院提出上訴狀。
                          書記官  王春森
中　　華　　民　　國　　96　　年　　9 　　月　　29　　日
附錄本案論罪科刑之法律條文：
中華民國刑法第284條第1項：
因過失傷害人者，處 6 月以下有期徒刑、拘役或 5 百元以下罰
金，致重傷者，處1 年以下有期徒刑、拘役或5 百元以下罰金。
